# 陈老师-IPO 企业新收入准则

提问人：cpactaciaacca 时间：2019-07-04 16:34:28
陈老师-IPO企业新收入准则，从什么时候开始执行？

回答人：chenyiwei
为了保证与同行业上市公司的可比性，一般建议采用与已上市公司相同的执行时间表和新旧过渡衔接办法。

提问人：cpactaciaacca 时间：2019-07-04 23:28:42
陈老师，按照上市公司的要求，那就是从 2018 年 1 月 1 日执行；交易所发的通知中从 2020 年 1 月 1 日。如果同行业没可比公司，按照 2020年 1 月 1 日执行，没问题把

回答人：chenyiwei
IPO公司自 2020 年 1 月 1 日起执行新收入准则。本身属于 A+H等境外上市公司子公司的情形除外。

提问人：cpactaciaacca 时间：2019-07-04 23:29:54
另外导致 2016-2018年、 2019 年一期的口径不一样，如何处理？

回答人：chenyiwei
新旧过渡衔接办法与上市公司相同，即前期比较数据无需调整，新旧差异衔接的影响均体现在首次执行日的留存收益中。